# 陈版，同一控制下，内部企业增资导致母公司持股降为15%的会计处理方式。

提问人：denghaifu 时间：2018-04-27 13:05:15
2015 年甲公司出资 100 万成立A公司，持股100%， 2016 年 5 月，甲公司的兄弟公司已公司对A公司增资 900 万，持股90%，已公司控股A公司，A公司 2015 年底净资产为 200 万元，其中实收资本 100 万，未分配利润 100 万元，增资前A净资产为 250 万元，其中实收资本100 万，未分配利润 150 万，问题： 1 、甲公司 2016 年单体报表确认的投资收益是否为（900+250）*0.1-100=15万2 、甲公司 2016 年合并报表时，应将 5 月 31 日之前A公司的利润表合并，合并是的投资收益是否需要重新计算，如果是，是否为-135万元。 谢谢

回答人：chenyiwei
假设甲公司丧失对A公司的重大影响，转为金融资产核算，则： 1 、甲公司合并层面的投资收益（假设丧失控制权时剩余股权的公允价值等于每股 1 元）=100-250=-150万元。 2 、甲公司单体层面的投资收益（假设丧失控制权时剩余股权的公允价值等于每股 1元）=100-100=0.